【裁判字號】    89,訴,357
【裁判日期】    890607
【裁判案由】    毒品危害防制條例
【裁判全文】
臺灣彰化地方法院刑事判決                          八十九年度訴字第三五七號
    公  訴  人  臺灣彰化地方法院檢察署檢察官
    被      告  甲○○
    指定辯護人  本院公設辯護人  丙○○
右列被告因違反毒品危害防制條例案件，經檢察官提起公訴 (八十九年度偵緝字第六
０號)，本院判決如左：
    主  文
甲○○無罪。
    理  由
一、公訴意旨略以：被告甲○○於民國八十八年十一月十日下午九時十分許，在彰化
    縣溪湖鎮之福星遊藝場，有戊○○欲購買第二級毒品安非他命而向一不詳姓名年
    籍男子探詢，甲○○即與該男子基於共同犯意之連絡，共同以新臺幣二千元之代
    價，販賣第二級毒品安非他命一包（約一點八公克）予戊○○，甲○○並與戊○○約定約十分鐘後在彰化縣溪湖鎮○○街旁交付毒品，嗣於同日下午九時三十分
    許，警方於彰化縣溪湖鎮○○路與西勢巷口查獲戊○○持有前揭毒品，經戊○○
    供出上情，並帶同警方於前開遊藝場內查獲甲○○，因認被告甲○○涉有毒品危
    害防制條例第四條第二項之販賣第二級毒品罪嫌。
二、按犯罪事實應依證據認定之，無證據不得推定其犯罪事實，又不能證明被告犯罪
    者，應諭知無罪之判決，刑事訴訟法第一百五十四條、第三百零一條第一項分別
    定有明文。次按事實之認定，應憑證據，如未能發現相當證據，或證據不足以證
    明，自不能以推測或擬制之方法，為裁判基礎（最高法院四十年台上字第八十六
    號判例參照）。又認定犯罪事實，所憑之證據，雖不以直接證據為限，間接證據
    亦包括在內，然無論直接或間接證據，其為訴訟上之證明，須於通常一般之人均
    不致於有所懷疑，而得確信其為真實之程度者，始得據為有罪之認定，倘其證明
    尚未達到此一程度，而有合理之懷疑存在時，即無從為有罪之認定（最高法院七
    十六年台上字第四九八六號判例參照）。
三、本件公訴人認被告涉有右開犯罪，係以被告於警訊中供承甚詳，及證人戊○○於
    警訊及偵查中證述: 伊至前揭遊藝場遇到先前賣予伊毒品之男子，該男子就問被
    告身上有無毒品，被告直接問伊要買多少，伊答稱要購買新臺幣二千元，被告收
    錢後並要伊至前述之約定地點交貨等語；另證人即當時陪同戊○○向被告購買毒
    品之丁○○，亦於警訊、偵訊中證述被告販賣毒品予戊○○之前開情節明確，為
    主要論據；訊據被告堅詞否認有何販賣毒品犯行，辯稱: 警訊中遭刑求，指印是
    警察拉我的手去蓋的等語。
四、經查，證人戊○○於本院審理中結證稱: 「（當天向何人購買安非他命？）是向
    站在甲○○旁邊的人所買，也不是甲○○交安非他命給我的。」、「我是向阿東
    買的，甲○○有站在旁但從頭到尾都沒說話，也沒問我要買多少錢，是阿東問的
    ，也沒有約時間地點要交付毒品給我。」、「（為何要指認甲○○賣安非他命給
    你？）因為我當時精神狀況不好，距離又遠，天色不明，我到遊藝場門口向警察
    說大概是他，一直到警察局為止我都不能確定是甲○○賣毒品給我的，是警察要
    我指著他就照相，我沒有指認他的意思。」、「（為何與偵查中之陳述不同？）
    我當時是指認相片但不確定就是相片中之人，以為相片中之人就是阿東，因為阿
    東比甲○○高一點，身裁差不多。甲○○的名字我是第一次聽到，我以為阿東的
    本名是甲○○。」等語；另證人丁○○復結證稱：「（有無看見戊○○向何人買
    毒品？）沒有。」、「我在警訊中的指認是警察要我指的，並且拍照，事實上我
    不知道是是何人賣毒品給戊○○。」等語，雖證人即查獲本件之警員乙○○亦於
    本院審理中證稱：並無何刑求，是根據證人的指認辦理的等語，惟被告是否遭刑
    求自白，本院調查途徑已窮無從查考，證人戊○○、丁○○於偵訊及本院審理中
    之證詞兩歧，雖不無事後勾串飾卸嫌疑，但尚能自圓其說，本件公訴人認被告販
    賣毒品，幾無其他證據，惟憑該二證人之證詞，該二人今既已明確否認係被告販
    賣安非他命予伊，則證據即有合理之懷疑存在，不能達確信之程度，尤當此最輕
    本刑為七年以上有期徒刑之重罪，依上開條文、判例說明更無從遽為有罪之認定
    。被告犯罪不能證明，應諭知被告無罪之判決。
據上論斷，應依刑事訴訟法第三百零一條第一項，判決如主文。
本案經檢察官林映姿到庭執行職務。
中    華    民    國    八十九    年      六        月        七        日
                                臺灣彰化地方法院刑事第三庭
                                    法      官  吳俊螢
右正本證明與原本無異。
如不服本判決，應於送達後十日內向本院提出上訴狀(須附繕本)。
告訴人或被害人對於判決如有不服具備理由請求檢察官上訴者，其上訴期間之計算係
以檢察官收受判決正本之日期為準。
                                    法院書記官
中    華    民    國    八十一    年              月                  日


司法院資訊處製作；財團法人民間司法改革基金會備份。
